# 购买另一企业的天猫旗舰店该如何进行帐务处理

提问人：qwqin 时间：2020-10-28 11:33:08
请教陈版主：
我公司从一家无关联公司购买其名下的其中一家天猫旗舰店，经评估后店铺转让协议价为 1500 万，协议包括承接与该天猫店相关的运营团队及少量固定资产，固定资产价值约 20 万，天猫旗舰店已完成过户转让至我公司。请问支付的 1500 万元该作为何种资产入帐，是否可一次性作为无形资产或长摊资产入帐并分期摊销？其中涉及的固定资产需单独按评估值入帐吗

回答人：chenyiwei
相当于取得了一个销售渠道。对于明确可识别的固定资产，按其评估值入账。对剩余部分，应考虑能否合理区分该销售团队以及该旗舰店本身。如果能够合理确定这两者的相对公允价值的，则取得团队的价款确认为商誉，取得旗舰店本身的价款确认为无形资产并在合理年限（建议不超过 10 年）内摊销。如果不能合理区分销售团队和旗舰店本身的价值，则全部确认为无形资并在合理年限内摊销。

提问人：qwqin 时间：2020-10-29 13:49:00
感谢陈版主回复。
评估值并未对销售团队单独估值，因此在扣除固定资产后余值全部确认为无形资产。在资产交接中，像这种资产组的转让，其中涉及的固定资产部分，售买方是否需开具销售发票给购买方？

回答人：chenyiwei
固定资产部分应开具销售*。